臺灣臺北地方法院刑事判決　　　　　　 99年度交訴字第137號
公　訴　人　臺灣臺北地方法院檢察署檢察官
被　　　告　賴泓翔
上列被告因業務過失致死案件，經檢察官提起公訴（九十九年度
偵字第二二四九九號），被告於準備程序中先就被訴事實為有罪
之陳述，經本院告以簡式審判之旨，並聽取當事人之意見後，本
院合議庭裁定行簡式審判程序，判決如下：
    主  文
賴泓翔從事業務之人，因業務上之過失致人於死，處有期徒刑捌
月。緩刑伍年，並應依本院中華民國一○○年二月十四日一○○
年度交附民字第二六號和解筆錄所載之時間、金額，向吳明山、
吳心慈、吳宜蓁、李題五、陳玉秀支付損害賠償。
    事  實
一、賴泓翔係貨車司機，平日以駕駛自小貨車載運貨物為業，為
    從事業務之人；其於民國九十九年九月二十七日八時二十分
    許，駕駛車牌號碼ＹＶ－七四七○號自小貨車，載送傢俱至
    新北市○○區○○路六三巷一號，本應注意該處為下坡坡道
    ，而汽車於坡道不得已停車時應切實注意防止車輛滑行，而
    依當時情形並無不能注意之情事，竟疏未注意，未將排檔入
    檔，即離車搬運貨物，致其上揭自小貨車向下滑行，在新北
    市○○區○○路五五巷口撞及行走於該處行人紅磚道上、懷
    胎八月之李招如，致李招如受有全身多處鈍創骨折併內出血
    等傷害，經送往財團法人佛教慈濟醫院臺北分急救，仍因上
    開車禍傷勢引致出血性休克，於同日九時五十分許死亡。
二、案經李招如之丈夫吳明山及胞弟李明憲訴由新北市政府警察
    局新店分局報告臺灣臺北地方法院檢察署（下稱臺北地檢署
    ）偵查起訴。
    理  由
一、認定事實所憑之證據：
    上開事實一之部分，業據被告賴泓翔於本院一○○年二月十
    四日審理時供承不諱（本院當日審判筆錄參照），並經證人
    裴可達證述明確（偵卷第十三頁、第十四頁參照），復有道
    路交通事故現場圖、現場照片二九張在卷可稽（偵卷第二四
    頁，相卷第二三頁至第三七頁參照），而被害人李招如因本
    件事故受有全身多處鈍創骨折併內出血等傷害，引起出血性
    休克，而於九十九年九月二十七日九時五十分不治死亡乙節
    ，有財團法人佛教慈濟醫院臺北分院急診檢傷護理評估紀錄
    表、急診病歷、診斷證明書、臺北地檢署相驗筆錄、相驗屍
    體證明書、檢驗報告書及相驗相片等件在卷足憑（相卷第五
    二頁，相卷第二九頁至第七五頁參照），是被告賴泓翔之行
    為與被害人李招如之死亡間，自有相當因果關係，此情已足
    認定。且按汽車停車時，於坡道不得已停車時應切實注意防
    止車輛滑行，道路交通安全規則第一百十二條第一項第十一
    款定有明文。被告為考領駕照之駕駛人，對此自應知悉，而
    本件復無其於肇事時有不能注意之證據，足證被告疏未注意
    及此，確有過失行為。綜上所述，本件事證明確，被告因業
    務過失致人於死之犯行堪以認定，應予依法論科。
二、論罪科刑之法律適用：
  (一)核被告賴泓翔所為，係犯刑法第二百七十六條第二項之業務
    過失致人於死罪。
  (二)爰審酌被告因一時失慮，方為本件犯行，又其駕車肇事之過
    失，肇致被害人死亡之結果，對被害人家屬造成無可彌補之
    創傷，而其犯後坦承犯行，已以新臺幣（下同）四百萬元與
    被害人家屬達成和解，並已給付五十萬元，此有和解書及本
    院一○○年二月十四日審理筆錄在卷可稽，堪認其犯後態度
    尚可，兼衡其智識程度、生活狀況及品行等一切情狀，量處
    如主文所示之刑。
  (三)末查，被告前未曾因故意犯罪受任何有期徒刑以上刑之宣告
    ，此有臺灣高等法院被告前案紀錄表一份在卷可稽，其因過
    失而致罹刑章，經此偵、審之程序，當知所警惕，認其上開
    所受刑之宣告以暫不執行為適當，併依法諭知緩刑五年，用
    啟向上。又緩刑宣告，得斟酌情形，命犯罪行為人向被害人
    支付相當數額之財產或非財產上之損害賠償，刑法第七十四
    條第二項第三款定有明文，被告與被害人家屬約定被告應賠
    償被害人之父母、丈夫及女兒四百萬元，已如前述，本院考
    量其等權益之保障，認於被告緩刑期間課予上開負擔，應屬
    適當，爰依據雙方民事和解條件，併予宣告令被告應依本院
    一○○年二月十四日一○○年度交附民字第二六號和解筆錄
    所載之時間、金額，按時給付其等共計四百萬元。又依刑法
    第七十四條第四項規定，此附帶條件得為民事強制執行名義
    ，且依刑法第七十五條之一第一項第四款規定，被告倘有違
    反上揭所定負擔情節重大，得撤銷其緩刑之宣告，附此說明
    。
據上論斷，應依刑事訴訟法第二百七十三條之一第一項、第二百
九十九條第一項前段，刑法第二百七十六條第二項、第七十四條
第一項第一款、第二項第三款，刑法施行法第一條之一，判決如
主文。
本案經檢察官林彥均到庭執行職務。
中    華    民    國   100    年    2     月    21    日
                  刑事第五庭    法  官  張詩芸
以上正本證明與原本無異。
如不服本判決應於收受送達後10日內向本院提出上訴書狀，並應
敘述具體理由；其未敘述上訴理由者，應於上訴期間屆滿後20日
內向本院補提理由書（均須按他造當事人之人數附繕本）「切勿
逕送上級法院」。告訴人或被害人如對於本判決不服者，應具備
理由請求檢察官上訴，其上訴期間之計算係以檢察官收受判決正
本之日期為準。
                                書記官  宋德華
中    華    民    國   100    年    2     月    21    日
附錄本案論罪科刑法條全文
中華民國刑法第二百七十六條
（過失致死罪）
因過失致人於死者，處二年以下有期徒刑、拘役或二千元以下罰
金。
從事業務之人，因業務上之過失犯前項之罪者，處五年以下有期
徒刑或拘役，得併科三千元以下罰金。
附件
本院一○○年二月十四日一○○年度交附民字第二六號和解筆錄